data/gram/es-eu/eseu_verb_transfer.fst
!define AdKArr     [ AdKArrSin  | AdKArrLag  | AdKArrSinPas  | AdKArrLagPas  ] ;
!define AdKPer1    [ AdKPer1Sin | AdKPer1Lag | AdKPer1SinPas | AdKPer1LagPas ] ;
!define AdKPer2    [ AdKPer2Sin | AdKPer2Lag | AdKPer2SinPas | AdKPer2LagPas ] ;
!define AdKPer3    [ AdKPer3Sin | AdKPer3Lag | AdKPer3SinPas | AdKPer3LagPas ] ;
!define AdKPer4    [ AdKPer4Sin | AdKPer4Lag | AdKPer4SinPas | AdKPer4LagPas ] ;

define AdKArrPas     [ AdKArrSinPas  | AdKArrLagPas   ] ;
define AdKPer1Pas    [ AdKPer1SinPas | AdKPer1LagPas  ] ;
define AdKPer2Pas    [ AdKPer2SinPas | AdKPer2LagPas  ] ;
define AdKPer3Pas    [ AdKPer3SinPas | AdKPer3LagPas  ] ;
define AdKPer4Pas    [ AdKPer4SinPas | AdKPer4LagPas  ] ;

define AdKPas	     [ AdKEJPas | AdKArrPas | AdKPer1Pas | AdKPer2Pas | AdKPer3Pas | AdKPer4Pas ];

echo >> Irteera ; 

define IrtEJ [ XXX {EJ}")" "<NAG>" {AspN}									 {Erl} ] ;
define IrtAR [ XXX {AR}")" "<NAG>" {AspN}			 "/" {AdM} {AspM} "/"{AdL} {DenMod} {Nr}{Ni}{Nk} {Erl} ] ;
define IrtP1 [ XXX {P1}")" "<NAG>" {AspN} "/" {Per}"<PER>"{AspP} "/" {AdM} {AspM} "/"{AdL} {DenMod} {Nr}{Ni}{Nk} {Erl} ] ;
define IrtP2 [ XXX {P2}")" "<NAG>" {AspN} "/" {Prt}              "/" {AdM} {AspM} "/"{AdL} {DenMod} {Nr}{Ni}{Nk} {Erl} ] ;
define IrtP3 [ XXX {P3}")" "<NAG>" {AspN} "/" {Adb}              "/" {AdM} {AspM} "/"{AdL} {DenMod} {Nr}{Ni}{Nk} {Erl} ] ;

define IrtEJPas [ XXX {EJPAS}")" "<NAG>" {AspN}									       {Erl} ] ;
define IrtARPas [ XXX {ARPAS}")" "<NAG>" {AspN}			       "/" {AdM} {AspM} "/"{AdL} {DenMod} {Nr}{Ni}{Nk} {Erl} ] ;
define IrtP1Pas [ XXX {P1PAS}")" "<NAG>" {AspN} "/" {Per}"<PER>"{AspP} "/" {AdM} {AspM} "/"{AdL} {DenMod} {Nr}{Ni}{Nk} {Erl} ] ;
define IrtP2Pas [ XXX {P2PAS}")" "<NAG>" {AspN} "/" {Prt}              "/" {AdM} {AspM} "/"{AdL} {DenMod} {Nr}{Ni}{Nk} {Erl} ] ;
define IrtP3Pas [ XXX {P3PAS}")" "<NAG>" {AspN} "/" {Adb}              "/" {AdM} {AspM} "/"{AdL} {DenMod} {Nr}{Ni}{Nk} {Erl} ] ;


echo >> + Sarrera->irteera ;
 
define TransPatrEJ    [ 
			[ "$" -> IrtEJ "$" || "#" AdKEJ   _ ] 
]  ;
define TransPatrArr   [ 
			[ "$" -> IrtAR "$" || "#" AdKArr  _ ] 
]  ;
define TransPatrPer1  [ 	
			[ "$" -> IrtP1 "$" || "#" AdKPer1 _ ] 
]  ;
define TransPatrPer2  [  
			[ "$" -> IrtP2 "$" || "#" AdKPer2 _ ] 
]  ;
define TransPatrPer3  [  
			[ "$" -> IrtP3 "$" || "#" AdKPer3 _ ] 
]  ;
define TransPatrPer4  [  
			[ "$" -> IrtAR "$" || "#" AdKPer4 _ ] 
]  ;


define TransPatrEJPas    [ 
			[ "$" -> IrtEJPas "$" || "#" AdKEJPas   _ ] 
]  ;
define TransPatrArrPas   [ 
			[ "$" -> IrtARPas "$" || "#" AdKArrPas  _ ] 
]  ;
define TransPatrPer1Pas  [ 	
			[ "$" -> IrtP1Pas "$" || "#" AdKPer1Pas _ ] 
]  ;
define TransPatrPer2Pas  [  
			[ "$" -> IrtP2Pas "$" || "#" AdKPer2Pas _ ] 
]  ;
define TransPatrPer3Pas  [  
			[ "$" -> IrtP3Pas "$" || "#" AdKPer3Pas _ ] 
]  ;
define TransPatrPer4Pas  [  
			[ "$" -> IrtARPas "$" || "#" AdKPer4Pas _ ] 
]  ;



echo >> + TransPatr ;

define TransPatr [ 
       TransPatrEJ 
       .o.##|
       TransPatrArr 
       .o.##|
       TransPatrPer1 
       .o.##|
       TransPatrPer2 
       .o.##|
       TransPatrPer3
       .o.##|
       TransPatrPer4
       .o.##|
       TransPatrEJPas
       .o.##|
       TransPatrArrPas
       .o.##|
       TransPatrPer1Pas
       .o.##|
       TransPatrPer2Pas
       .o.##|
       TransPatrPer3Pas
       .o.##|
       TransPatrPer4Pas 
];


echo >> + Ordezkapenak ;


! "hay coches/hay dinero" bezalakoetan analizatzailetik datozen erroreak zuzentzeko
define egonVA [
       [  {VA} -> "VM"    ||   ?* "_egon_" "[" _ ?* ]
        .o.##|
       [ {VA} -> "VM"     ||  ?* {.haber.} "[" _ Karak*  "]" %+ {.que.} ?* ]


];

define egonPertsNum [
       [  {3S} -> "3P"    ||   ?* "_egon_" ?* _ ?* "obj3p" ]
];


!define izanTrans [
!       [  {DU} -> "DA"       ||   ?* "_izan_" ?* _ ?* ]
!       .o.##|
!       [  {DIO} -> "ZAIO"    ||   ?* "_izan_" ?* _ ?* ]
!       .o.##|
!       [  {DA} -> "DU"       ||   ?* "_edun_" ?* _ ?* ]
!       .o.##|
!       [  {ZAIO} -> "DIO"    ||   ?* "_edun_" ?* _ ?* ]
!];


define edunUkan [
       [  {_edun} -> "_ukan"    ||  ?* _ ?* ]
       .o.##|
       [  {_edun} -> "_ukan"    ||  ?* _ ?* ]
];

;

define LoLa [
       [  {obj00} -> "obj3s"    || ?* [ PaLo  | PaLa  | PaLoPost  ] ?*				 _ ?*  ]
       .o.##|
       [  {obj00} -> "obj3p"    || ?* [ PaLos | PaLas ] ?*					 _ ?*  ]
       .o.##|
       [  {dat00} -> "dat3s"    || ?* [ PaLe  ] ?*						 _ ?*  ]
       .o.##|
       [  {dat00} -> "dat3p"    || ?* [ PaLes ] ?*						 _ ?*  ]
];

define meTeSeDuDa [
       [  {DU} -> "DA"    || ?* [ PaMe   ?* "1S" | PaTe  ?* "2S" | PaSe  ?* "3S"  | #...
				  PaNos  ?* "1P" | PaOs  ?* "2P" | PaSe  ?* "3P"  ] ?*	"obj00" ?* "dat00" ?*	_ ?*  ]
       .o.##|
       [  {DU} -> "DA"    || ?* PaSe ?* [ PaMe | PaTe | PaNos | PaOs ]  ?* ["3S"|"3P"] ?*	_ ?*  ]
];
	     
define meTeSe [
       [  {obj00} -> "obj1s"    || ?* ["2"|"3"]["S"|"P"] ?* [ PaMe ]  ?*                        _ ?* ["DU"|"DIO"] ?*  ]
       .o.##|
       [  {dat00} -> "dat1s"    || ?* ["2"|"3"]["S"|"P"] ?* [ PaMe ]  ?* "obj" ["0"|"2"|"3"] ?*  _ ?*  ]
       .o.##|
       [  {obj00} -> "obj2s"    || ?* ["1"|"3"]["S"|"P"] ?* [ PaTe ]  ?* 			 _ ?*  ]
       .o.##|
       [  {dat00} -> "dat2s"    || ?* ["1"|"3"]["S"|"P"] ?* [ PaTe ]  ?* "obj" ["0"|"1"|"3"] ?*  _ ?*  ]
       .o.##|
       [  {obj00} -> "obj1p"    || ?* ["2"|"3"]["S"|"P"] ?* [ PaNos ] ?* 			 _ ?*  ]
       .o.##|
       [  {dat00} -> "dat1p"    || ?* ["2"|"3"]["S"|"P"] ?* [ PaNos ] ?* "obj" ["0"|"2"|"3"] ?*  _ ?*  ]
       .o.##|
       [  {obj00} -> "obj2p"    || ?* ["1"|"3"]["S"|"P"] ?* [ PaOs ]  ?* 			 _ ?*  ]
       .o.##|
       [  {dat00} -> "dat2p"    || ?* ["1"|"3"]["S"|"P"] ?* [ PaOs ]  ?* "obj" ["0"|"1"|"3"] ?*  _ ?*  ]
       .o.##|
       [  {dat00} -> "dat3s"    || ?* [ PaSe | PaSePost ]  ?* [PaLo|PaLos|PaLa|PaLas|PaLoPost] ?* _ ?*  ]
];

define meTeSe2 [
       [  {obj00} -> "obj1s"    || ?* [ PaMe ]  ?* ["2"|"3"]["S"|"P"] ?*                        _ ?* ["DU"|"DIO"] ?*  ]
       .o.##|
       [  {dat00} -> "dat1s"    || ?* [ PaMe ]  ?* ["2"|"3"]["S"|"P"] ?*  "obj" ["0"|"2"|"3"] ?*  _ ?*  ]
       .o.##|
       [  {obj00} -> "obj2s"    || ?* [ PaTe ]  ?* ["1"|"3"]["S"|"P"] ?*  			 _ ?*  ]
       .o.##|
       [  {dat00} -> "dat2s"    || ?* [ PaTe ]  ?* ["1"|"3"]["S"|"P"] ?*  "obj" ["0"|"1"|"3"] ?*  _ ?*  ]
       .o.##|
       [  {obj00} -> "obj1p"    || ?* [ PaNos ] ?* ["2"|"3"]["S"|"P"] ?*  			 _ ?*  ]
       .o.##|
       [  {dat00} -> "dat1p"    || ?* [ PaNos ] ?* ["2"|"3"]["S"|"P"] ?*  "obj" ["0"|"2"|"3"] ?*  _ ?*  ]
       .o.##|
       [  {obj00} -> "obj2p"    || ?* [ PaOs ]  ?* ["1"|"3"]["S"|"P"] ?* 			 _ ?*  ]
       .o.##|
       [  {dat00} -> "dat2p"    || ?* [ PaOs ]  ?* ["1"|"3"]["S"|"P"] ?*  ?* "obj" ["0"|"1"|"3"] ?*  _ ?*  ]
];


!!!!!!!!!!!!!!!!!!!!!!!!!!!!!!!!!!!!!!!!!!!!!!!!!!!!!!!!!!!!!!!!!!!!!!!!!!!!!!!!!!!!!!
echo >> Trinkoetan: "/"{AdM}{AspM}"/"{AdL}  bihurtu [ADT]

define TransTrinkArr [ 
       [  {AspN} ?* "/" {AdL}  -> "[ADT]"	||  ?* [VMIP | VMII] ?* AdTrinkoa ?* XXX {AR} ?*  _   		?*      ]
!##       |
!##       [				       ~ [  ?* [VMIP | VMII] ?* AdTrinkoa ?* XXX {AR} ?* {AspN} ?* "/" {AdL}  ?*   ]  ]
];



!!!!!!!!!!!!!!!!!!!!!!!!!!!!!!!!!!!!!!!!!!!!!!!!!!!!!!!!!!!!!!!!!!!!!!!!!!!!!!!!!!!!!!
echo >> Aditz nagusiaren aspektua (AspN)

define TransAspNEJ [ 
       [ {AspN} -> "ADIZE"	||  ?* IMInf		?*  XXX {EJ} ?* _ ?* ] 
       .o.##|
       [ {AspN} -> "INE"	||  ?* IMGer		?*  XXX {EJ} ?* _ ?* ] 
       .o.##|
       [ {AspN} -> "MOD"	||  ?* IMPar		?*  XXX {EJ} ?* _ ?* ] 
       .o.##|
       [ {AspN} -> "BURU"	||  ?* IMAdjPar		?*  XXX {EJ} ?* _ ?* ] 
] ;

define TransAspNArrPer3 [ 
       [ {AspN} -> "EZBU" ||  ?* [ VMIP | VMII ]				?*  XXX [{AR}|{P3}] ?* _ ?*  ] 
       .o.##|
       [ {AspN} -> "BURU" ||  ?* [ VMIS | VAIP | VAII | VAIS | VAIF | VASP ]	?*  XXX [{AR}|{P3}] ?* _ ?*  ] 
       .o.##|
       [ {AspN} -> "GERO" ||  ?* [ VMIF | VMIC | VAIC | VASI ]			?*  XXX [{AR}|{P3}] ?* _ ?*  ] 
       .o.##|
       [ {AspN} -> "ADOIN" ||  ?* [ VMSP | VMSI | VMM ]				?*  XXX [{AR}|{P3}] ?* _ ?*  ] 
] ;

define TransAspNPer1 [  
       [ {AspN} -> "EZBU" ||  ?* [ [{.empezar.}|{.comenzar.}|{.echar.}|{.romper.}] IM %+ {.a.}			      #...
				    | {.terminar.}				   IM %+ {.de.} ] ?* XXX {P1} ?*  _ ?*  ] 
       .o.##|
       [ {AspN} -> "BURU" ||  ?* [[{.tener.}|{.haber.}] IM %+ {.que.}
				    |{.haber.} IM %+ {.de.}|{.poder.}|{.deber.}]		 ?* XXX {P1} ?*  _ ?*  ] 
       .o.##|
       [ {AspN} -> "ALA"  ||  ?* {.ir.}	IM %+ {.a.}						 ?* XXX {P1} ?*  _ ?*  ] 
       .o.##|
       [ {AspN} -> "HUR"  ||  ?* {.estar.} IM %+ {.a}"_"{punto}"_"{de.}				 ?* XXX {P1} ?*  _ ?*  ] 
       .o.##|
       [ {AspN} -> "DAT"  ||  ?* {.dejar.} IM %+ {.de.}						 ?* XXX {P1} ?*  _ ?*  ] 
       .o.##|
       [ {AspN} -> "INE"  ||  ?* IMGer								 ?* XXX {P1} ?*  _ ?*  ] 
];

define TransAspNPer2 [  
       [ {AspN} -> "BURU" ||  ?* {.deber.} IM %+ {.de.}  ?* [ VMIP | VMII ]			?* XXX {P2} ?*  _ ?*  ] 
       .o.##|
       [ {AspN} -> "PART" ||									?* XXX {P2} ?*  _ ?*  ] 
];


! TransAspNArr-ren berdina!!!



!##define TransAspTrinkoak [ 
!##       [ ~[ ?* {AspN} ?* ] ]
!##];

!##define TransAspN [ TransAspNEJ | TransAspNArrPer3 | TransAspNPer1 | TransAspNPer2 | TransAspTrinkoak ];
		   



!!!!!!!!!!!!!!!!!!!!!!!!!!!!!!!!!!!!!!!!!!!!!!!!!!!!!!!!!!!!!!!!!!!!!!!!!!!!!!!!!!!!!!
!!!!!!!!!!!!!!!!!!!!!!!!!!!!!!!!!!!!!!!!!!!!!!!!!!!!!!!!!!!!!!!!!!!!!!!!!!!!!!!!!!!!!!
echo >> Aditz Kate perifrastikoetan ordezkapenak ;


!!!!!!!!!!!!!!!!!!!!!!!!!!!!!!!!!!!!!!!!!!!!!!!!!!!!!!!!!!!!!!!!!!!!!!!!!!!!!!!!!!!!!!
echo >> Aditz perifrastikoetan (P1) perifrastikoen itzulpena; 

define TransPer [
	[ {Per} -> "ahal" "_izan"	||   ?* {.poder.}							?*   _ ?* ]
	.o.##|
	[ {Per} -> "amaitu"		||   ?* [ {.acabar.} | {.terminar.} ]					?*   _ ?* ]
	.o.##|
	[ {Per} -> "egon"		||   ?* {.estar.}IM%+{.a}"_"{punto}"_"{de.}				?*   _ ?* ]
	.o.##|	    
	[ {Per} -> "ari" "_izan"	||   ?* [ {.andar.}  | {.estar.} ]					?*   _ ?* ]
	.o.##|
	[ {Per} -> "behar" "_izan"	||   ?* [ {.deber.}|[{.tener.}|{.haber.}] IM %+ {.que.}|{.haber.} IM %+ {.de.}]	?*   _ ?* ]
	.o.##|
	[ {Per} -> "eraman"		||   ?* [ {.llevar.} ]							?*   _ ?* ]
	.o.##|
	[ {Per} -> "etorri"		||   ?* [ {.venir.} ]							?*   _ ?* ]
	.o.##|
	[ {Per} -> "hasi"		||   ?* [ {.empezar.}|{.comenzar.}|{.echar.}|{.romper.} ]		?*   _ ?* ]
	.o.##|
	[ {Per} -> "jarraitu"		||   ?* [ {.seguir.}| {.continuar.} ]					?*   _ ?* ]
	.o.##|
	[ {Per} -> "joan"		||   ?* {.ir.}								?*   _ ?* ]
	.o.##|
	[ {Per} -> "nahi" "_izan"	||   ?* {.querer.}							?*   _ ?* ]
	.o.##|
	[ {Per} -> "utzi"		||   ?* {.dejar.} IM %+ {.de.}						?*   _ ?* ]
!##    |
!##    [ ~ [ ?* XXX {P1} ?* ] ]
];


!!!!!!!!!!!!!!!!!!!!!!!!!!!!!!!!!!!!!!!!!!!!!!!!!!!!!!!!!!!!!!!!!!!!!!!!!!!!!!!!!!!!!!
echo >> Aditz perifrastiko (P1) trinkoak;

define TransTrinkPer [ 
	[ {AspP} ?* "/"{AdL}  -> "[ADT]" ||   ?* [VMIP | VMII] ?*  XXX {P1} ?* "/" AdTrinkoa "<"{PER}">" ?* _ ?* ] 
!##    |
!##    [ ~ [ ?* [VMIP | VMII] ?*  XXX {P1} ?* "/" AdTrinkoa "<"{PER}">" ?* {AspP} ?* "/"{AdL} ?* ] ]
] ;

!!!!!!!!!!!!!!!!!!!!!!!!!!!!!!!!!!!!!!!!!!!!!!!!!!!!!!!!!!!!!!!!!!!!!!!!!!!!!!!!!!!!!!
echo >> Aditz perifrastikoetan (P1) aspektuaren (AspP) itzulpena;
